【裁判字號】    99,上訴,592
【裁判日期】    990331
【裁判案由】    違反毒品危害防制條例
【裁判全文】
臺灣高等法院高雄分院刑事判決         99年度上訴字第592號
上  訴  人
即  被  告  甲○○
上列上訴人因違反毒品危害防制條例案件，不服臺灣高雄地方法
院99年度審訴字第126 號中華民國99年2 月26日第一審判決（起
訴案號：臺灣高雄地方法院檢察署98年度毒偵字第6033、7192號
），提起上訴，本院判決如下：
     主  文
上訴駁回。
     理  由
一、按不服地方法院之第一審判決而上訴者，應向管轄第二審之
    高等法院為之，且上訴書狀應敘述具體理由。第二審法院認
    為上訴書狀未敘述理由或上訴有刑事訴訟法第362 條前段之
    情形者，應以判決駁回之，刑事訴訟法第361 條第1 項、第
    367 條前段定有明文。所謂不服第一審判決之具體理由，必
    係依卷內既有訴訟資料或提出新事證，指摘或表明第一審判
    決有何採證認事、用法或量刑等足以影響判決本旨之不當或
    違法，而構成應予撤銷之具體事由，始足當之；倘僅泛言原
    判決認定事實錯誤、違背法令、量刑失之過重或輕縱，而未
    指出具體事由，或形式上雖已指出具體事由，然該事由縱使
    屬實，亦不足以認為原判決有何不當或違法者，皆難謂係具
    體事由，俾與第二審上訴制度在請求第二審法院撤銷、變更
    第一審不當或違法之判決，以實現個案救濟及節制濫行上訴
    之立法目的相契合。是倘上訴人之上訴書狀雖述上訴理由
    ，惟並未具體述第一審判決有何不當或違法情形，即與未
    述具體理由無異，所為上訴，即非適法。
二、上訴人即被告甲○○不服原判決，上訴意旨略以：被告於民
    國（下同）98年11月14日8 時許，在高雄縣鳥松鄉○○路，
    以新台幣500 元，向綽號「公司」之男子購買毒品海洛因1
    包，正準備返家途中，未及施用，就於該鄉○○路與神農路
    口，為警查獲，被告尚未施用毒品；何來持有第一級毒品罪
    ，原審以被告持有海洛因之低度行為應被施用之高度行為所
    吸收，而不論其持有第一級毒品罪，尚有未洽云云。
三、經查，原審係以被告有(一)於98年9 月8 日9 時30分採尿時間
    回溯72小時內之某時，在高雄縣大寮鄉○○路中興七巷27號
    住處，以針筒注射之方式，施用第一級毒品海洛因1 次，經
    警因他案通知到場，徵得被告同意採尿送驗，結果呈嗎啡陽
    性反應。(二)於同年11月14日採尿時間回溯72小時內之某時許
    ，在上開住處施用海洛因1 次（此部分未自首）。(三)同年11
    月14日8 時許，在高雄縣鳥松鄉水美加油站旁，以500 元之
    代價，向綽號「公司」之成年男子購海洛因1 包，未及施用
    ，即於同日9 時8 分許，在該鄉○○路與神農路口，因行跡
    可疑，為警盤檢，被告即主動交出該海洛因1 包為警查扣，
    並自承持有第一級毒品之事實而接受裁判之情，業據被告供
    承不諱，並有尿液檢驗報告、藥物成品檢驗鑑定書及扣案之
    海洛因1 包足資佐證；因而以被告有2 次施用第一級毒品之
    犯行，各科處有期徒刑9 月，及1 次持有第一級毒品罪，依
    自首之例減輕其刑，而科處有期徒刑2 月，並定應執行刑為
    有期徒刑1 年6 月，洵無不當。原審以被告施用第一級毒品
    前持有毒品之低度行為應被施用之高度行為所吸收，不另論
    持有第一級毒品罪，係指第1 、2 次施用毒品部分，亦屬正
    確；被告上訴意旨所陳，實係不諳法律誤會原審正確之法律
    適用所致，其上訴難謂有具體理由，應非適法，爰予駁回，
    並不經言詞辯論為之。
四、據上論斷，應依刑事訴訟法第367 條前段、第372 條，判決
    如主文。
中    華    民    國    99    年    3     月    31    日
                  刑事第四庭    審判長法  官 蕭權閔
                                      法  官 李嘉興
                                      法  官 陳吉雄
以上正本證明與原本無異。
施用第一級毒品部分如不服本判決應於收受本判決後10日內向本
院提出上訴書狀，其未敘述上訴理由者，並得於提起上訴後10日
內向本院補提理由書狀（均須按他造當事人之人數附繕本）「切
勿逕送上級法院」。
持有第一級毒品部分不得上訴。
中    華    民    國    99    年    4     月    1     日
                                      書記官 郭蘭蕙

司法院資訊處製作；財團法人民間司法改革基金會備份。
